臺灣板橋地方法院刑事判決　　　　　　　 96年度易字第991號
公　訴　人　臺灣板橋地方法院檢察署檢察官
被　　　告　乙○○
　　　　　　　　　　（另案於臺灣新店戒治所執行強制戒治中
上列被告因竊盜案件，經檢察官提起公訴（九十六年度偵字第二
九九九號），被告於本院準備程序中就被訴事實為有罪之陳述，
經告知簡式審判程序之旨，並聽取當事人之意見後，本院裁定進
行簡式審判程序，判決如下：
    主    文
乙○○竊盜，累犯，處有期徒刑壹年。
    犯罪事實
一、乙○○前於民國八十六年間因違反麻醉藥品管理條例案件，
    經本院以八十六年度易字第一六四五號判處有期徒刑五月確
    定；復於同年間因違反肅清煙毒條例案件，經臺灣臺北地方
    法院以八十六年度訴字第一六六七號判處有期徒刑三年四月
    確定；又於同年間因竊盜案件，經本院以八十六年度易字第
    三八一九號判處有期徒刑一年確定；另因偽造文書案件，經
    本院以八十六年度易字第三六七七號判處應執行有期徒刑四
    月確定；乙○○後犯二罪所科刑罰嗣經本院以八十六年度聲
    字第一三三八號裁定應執行有期徒刑一年四月確定，乃於八
    十六年六月二十七日入監接續執行前開諸刑，於八十八年十
    二月七日縮短刑期假釋出監。詎乙○○於假釋期間內即九十
    年間再犯罪，致渠假釋遭撤銷，尚應執行殘刑二年六月二十
    五日。而其於九十年間因竊盜案件，經國防部高等軍事法院
    以九十年法仁判字第四八號判處有期徒刑一年八月確定；又
    於同年間亦因竊盜案件，經臺灣高等法院以九十年度上易字
    第三四六四號判處有期徒刑一年二月確定；其犯此二罪所科
    刑罰，嗣經臺灣高等法院以九十一年度聲字第一四０號裁定
    應執行有期徒刑二年二月確定。乙○○再於九十年間因竊盜
    案件，經本院以九十年度易字第三七五二號判處有期徒刑八
    月確定；又於九十一年間因竊盜案件，經本院以九十一年度
    易字第一七七九號判處有期徒刑七月，乙○○不服而提起上
    訴，仍經臺灣高等法院以九十一年度上易字第二六四０號判
    決上訴駁回而告確定；復於九十二年間因妨害自由案件，經
    本院以九十二年度易字第六一四號判處有期徒刑四月確定；
    乙○○後犯三罪所科刑罰，嗣經本院以九十四年度聲字第一
    五四八號裁定應執行有期徒刑一年四月確定。乙○○乃於九
    十年十二月二十八日入監接續執行前述殘刑及刑罰，於九十
    五年一月二十七日縮短刑期假釋出監，於同年八月十五日縮
    刑期滿，假釋未經撤銷而以已執行完畢論（據此，本案構成
    累犯）。
二、詎乙○○猶不知悔改，竟意圖為自己不法之所有，基於竊盜
    之犯意，於九十五年十月十一日上午某時許，趁甲○○所經
    營址設臺北縣三重巿自強路二段四十九號和鑫通訊企業店打
    烊無人看管之際，以不詳方法進入該店舖內（無故侵入他人
    建築物部分則未據告訴），徒手竊取甲○○所有之現金新臺
    幣（下同）二千元、遊戲機一臺、樣品手機三十五臺、電腦
    螢幕及主機各一臺、電話機三十五臺、手機電池一批（合計
    價值約五萬元）。嗣於同日上午六時四十分許，甲○○前往
    上址店舖時發現遭竊，乃報警前來在現場商品之外盒上採集
    可疑指紋送內政部警政署刑事警察局比對結果，與該局檔存
    乙○○指紋卡之左中指、左環指指紋相符，而得悉上情。
三、案經甲○○訴由臺北縣政府警察局三重分局報請臺灣板橋地
    方法院檢察署檢察官偵查起訴，乙○○於本院準備程序中就
    被訴事實為有罪之陳述，經告知乙○○簡式審判程序之旨，
    並聽取當事人之意見後，本院裁定進行簡式審判程序。
    理    由
一、經查，被告乙○○對於其利用上址和鑫通訊企業店打烊無人
    看管之機會，進入其內竊取前開財物等犯罪事實，迭於偵查
    中及本院審理時自白不諱（見臺灣板橋地方法院檢察署九十
    六年度偵字第二九九九號偵查卷第二二頁及本院九十六年五
    月十四日簡式審判筆錄），並經告訴人甲○○於警詢時指訴
    明確（見同上偵查卷第六頁至第十頁）；而經警據報至竊案
    現場在店內商品外盒上採集指紋，送內政部警政署刑事警察
    局以指紋電腦比對法及指紋特徵比對法鑑驗結果，則與該局
    檔存被告指紋卡之左中指、左環指指紋相符，有該局九十五
    年十一月二十二日刑紋字第０九五０一六八三四七號鑑驗書
    、指紋卡片影本、指紋卡影本、勘察採證同意書影本、證物
    清單影本各一件附卷可資佐證（見同上偵查卷第十二頁至第
    十四頁），足認被告自白確與事實相符。是本案事證明確，
    被告犯行堪以認定，應予依法論罪科刑。
二、查被告趁告訴人甲○○經營之上址和鑫通訊企業店打烊無人
    看管之際，以不詳方式進入其內竊取財物，核其所為，係犯
    刑法第三百二十條第一項之普通竊盜罪。又被告受有如犯罪
    事實欄一所示有期徒刑執行完畢，有臺灣高等法院被告前案
    紀錄表一件在卷足憑，其於五年內故意再犯本案有期徒刑以
    上之罪，為累犯，應依刑法第四十七條第一項規定加重其刑
    。爰審酌被告正值壯年，不思循正常途徑賺取錢財，卻迭犯
    竊盜罪行，且仍不知悔改，再次侵入他人店舖而為本案竊盜
    行為，惡性非輕，兼衡其犯罪動機、目的、手段、所竊財物
    價值以及犯罪後坦承犯行之態度等一切情狀，量處如主文所
    示之刑，以資懲儆。
據上論斷，應依刑事訴訟法第二百七十三條之一第一項、第二百
九十九條第一項前段，刑法第三百二十條第一項、第四十七條第
一項，刑法施行法第一條之一第一項、第二項前段，判決如主文
。
本案經檢察官張瑞娟到庭執行職務。
中　　華　　民　　國　　96　　年　　5 　　月　　28　　日
                  刑事第七庭  法　官  王　瑜　玲
上列正本證明與原本無異。
如不服本判決，應於判決送達後10日內向本院提出上訴狀（應附
繕本），上訴於臺灣高等法院。
中　　華　　民　　國　　96　　年　　5 　　月　　28　　日
                              書記官  陳  香  君
附錄本案論罪科刑法條全文：
中華民國刑法第三二０條
（普通竊盜罪、竊佔罪）
意圖為自己或第三人不法之所有，而竊取他人之動產者，為竊盜
罪，處五年以下有期徒刑、拘役或五百元以下罰金。
意圖為自己或第三人不法之利益，而竊佔他人之不動產者，依前
項之規定處斷。
前二項之未遂犯罰之。
